臺灣板橋地方法院刑事判決　　　　　　　96年度訴緝字第37號
公　訴　人　臺灣板橋地方法院檢察署檢察官
被　　　告　甲○○
　　　　　　　　　（另案於臺灣臺北看守所附設勒戒所執行）
上列被告因妨害電腦使用罪案件，經檢察官聲請簡易判決處刑（
九十三年度偵字第一八二四八號），本院認不宜以簡易判決處刑
，改依通常程序審理，而被告就被訴事實為有罪之陳述，經本院
合議庭裁定行簡式審判程序，並判決如下：
    主  文
甲○○無故取得他人電腦之電磁紀錄，致生損害於他人，累犯，
處有期徒刑伍月，如易科罰金，以銀元參佰元折算壹日。
    事  實
一、甲○○前於民國八十四年間因偽造文書案件經臺灣高等法院
    以八十四年度上訴字第四一七四號判處有期徒刑一年，上訴
    後經最高法院於八十五年二月二十八日以八十五年度台上字
    第九九七號駁回上訴確定，於八十七年十月二十九日執行完
    畢，猶不知悔改。其因故獲悉乙○○於遊戲橘子數位科技股
    份有限公司（下稱遊戲橘子公司）所維護之「天堂」線上網
    路遊戲中之帳號及密碼，竟意圖為自己不法利益，於九十二
    年十月十九日凌晨零時二十二分許，在其不知情之女友莊珮
    吟（所涉妨害電腦使用罪嫌部分，業經檢察官行政簽結）所
    承租位於臺北縣板橋市○○路二二二號二樓Ａ室，利用該址
    電腦連接網際網路，輸入乙○○之帳號「00000000
    ｇｙ」及密碼「0000000000」後，進入遊戲橘子
    公司所維護之「天堂」線上遊戲伺服器主機，使遊戲橘子公
    司陷於錯誤，誤認甲○○係有權登入使用而提供服務，因而
    詐得免予支付對價（點數）之不法利益；甲○○並於同日凌
    晨零時二十三分起至二十七分許止，接續將乙○○於「天堂
    」線上遊戲所扮演之虛擬角色「冷清清」所擁有之「＋４Ｔ
    恤」一個、「＋０濃縮治癒藥水」四個、「＋０傳送回家的
    卷軸」二個、「＋０鑑定卷軸」一個、「＋０瞬間移動卷軸
    」三十一個、「＋０風之淚」一個、「＋０空的魔法卷軸（
    等級２）」四個、「＋０精靈餅乾」一個、「＋０chinac
    ake 」五十一個、「＋０力量的魔法頭盔」一個、「＋０慎
    重藥水」一個、「＋０閃電魔杖」一個、「＋０皮革」二千
    七百二十三個、「＋０抗魔法頭盔」一個、「＋０金幣」二
    萬四千五百八十七個、「＋０閃電魔杖」一個、「＋０閃電
    魔杖」一個、「＋０藍色藥水/ 回覆魔力藥水」十個、「＋
    ０抗魔法頭盔」一個、「＋０濃縮強力治癒藥水」七個、「
    ＋０勇敢藥水」三十九個、「＋０閃電魔杖」一個等虛擬道
    具等電磁紀錄，移轉至其在上開線上遊戲上帳號「0000
    00000」帳戶內，致生損害於乙○○。嗣因乙○○發現
    上開線上遊戲之道具遭人移轉至他人帳戶而報警循線查悉上
    情。
二、案經乙○○訴由臺北縣政府警察局三重分局報請臺灣板橋地
    方法院檢察署檢察官偵查起訴。
    理  由
一、上開犯罪事實，業據被告甲○○於本院審理中供承不諱，核
    與告訴人乙○○於警詢中指述之情節大致相符，並經證人即
    被告前女友李燕玲於警詢、證人莊珮吟於警詢、偵查及本院
    調查中供證屬實，復有遊戲橘子公司帳號證明書、遊戲歷程
    表、道具接收者ＩＰ位置、ＩＰ用戶資料各一件在卷可憑，
    足徵被告上開自白，核與事實相符，堪以採信。本案事證明
    確，被告犯行洵堪認定，應依法論科。
二、論罪科刑部分：
　(一)按被告行為後，刑法及刑法施行法業於九十四年二月二日經
    總統修正公布，並於九十五年七月一日施行，參酌最高法院
    九十五年五月二十三日刑事庭第八次會議決議意旨，新刑法
    第二條第一項之規定，係規範行為後法律變更所生新舊法律
    比較適用之準據法，於新刑法施行後，應適用新刑法第二條
    第一項之規定，為「從舊從輕」之比較。又修正後刑法第三
 　 十三條第五款規定：「罰金：新臺幣一千元以上，以百元計
    算之。」而施行法第一條之一第一項規定「中華民國九十四
    年一月七日刑法修正施行後，刑法分則編所定罰金之貨幣單
    位折算為新臺幣。」第二項規定「九十四年一月七日刑法修
    正時，刑法分則編未修正之條文定有罰金者，自九十四年一
    月七日刑法修正施行後，就其所定數額提高為三十倍。但七
    十二年六月二十六日至九十四年一月七日新增或修正之條文
    ，就其所定數額提高為三倍。」是被告行為後，刑法分則編
    定有罰金刑者，無較有利於被告，是本案罰金刑部分自應適
    用修正前之規定。又刑法第四十七條有關累犯之規定，修正
    前規定：「受有期徒刑之執行完畢，或受無期徒刑或有期徒
    刑一部之執行而赦免後，五年以內再犯有期徒刑以上之罪者
    ，為累犯，加重本刑至二分之一。」修正後則規定：「受徒
    刑之執行完畢，或一部之執行而赦免後，五年以內故意再犯
    有期徒刑以上之罪者，為累犯，加重本刑至二分之一」，則
    比較新舊法之結果，被告之行為均構成累犯，是以修正後之
    規定，對於被告並非較為有利。另被告行為後，刑法第五十
    五條後段之牽連犯規定，亦經九十五年七月一日起施行之新
    刑法修正刪除，而新法修正施行後，被告所為詐欺得利、無
    故取得他人電磁紀錄等罪，須分論併罰，經比較新、舊法之
    規定，修正後之新法規定較不利於被告，依刑法第二條第一
    項前段之規定，自應適用行為時即舊法第五十五條後段之
    規定，從較重之一罪予以論處。再被告行為時之易科罰金折
    算標準，修正前罰金罰鍰提高標準條例第二條前段（現已刪
    除）規定，就其原定數額提高為一百倍折算一日，則本件被
    告行為時之易科罰金折算標準，應以銀元三百元折算一日，
    經折算為新臺幣後，應以新臺幣九百元折算為一日。惟修正
    公布施行之刑法第四十一條第一項前段則規定：「犯最重本
    刑為五年以下有期徒刑以下之刑之罪，而受六個月以下有期
    徒刑或拘役之宣告者，得以新臺幣一千元、二千元或三千元
    折算一日，易科罰金。」比較修正前後之易科罰金折算標準
    ，以九十五年七月一日修正公布施行前之規定，較有利於被
    告，則應依刑法第二條第一項前段，適用修正前刑法第四十
    一條第一項前段、修正前罰金罰鍰提高標準條例第二條規定
    ，定其易科罰金之折算標準。綜合上述各條文修正前、後之
    比較，揆諸前揭最高法院決議及修正後刑法第二條第一項前
    段、後段規定之「從舊、從輕」原則，自應適用被告行為時
    之法律，予以論處。
  (二)核被告甲○○所為，係犯刑法第三百三十九條第二項詐欺得
    利罪（應依同條第一項規定處刑），及同法第三百五十九條
    之無故取得他人電腦之電磁紀錄罪。被告雖有多次無故取得
    電磁紀錄行為，惟其係於密接時間，利用同一犯罪機會接續
    為之，為接續犯。被告所犯上開二罪，有方法目的之牽連關
    係，應依修正前刑法第五十五條之規定，從其中較重之刑法
    第三百五十九條之無故取得他人電腦之電磁紀錄罪處斷。查
    被告前有事實欄所載之犯罪執行完畢紀錄，有臺灣高等法院
    被告前案紀錄表一份在卷可稽，其受有期徒刑之執行完畢，
    五年以內再犯有期徒刑以上之罪，為累犯，依修正前第四十
    七條規定加重其刑。又被告輸入告訴人乙○○之帳號及密碼
    ，進入「天堂」線上遊戲伺服器主機，使遊戲橘子公司陷於
    錯誤，誤認被告係有權登入使用而提供服務，因而詐得免予
    支付對價（點數）之不法利益部分，雖未據起訴（或聲請簡
    易判決處刑），惟被告此部分犯行與前揭論罪科刑之無故取
    得他人電腦之電磁紀錄部分，有牽連犯之關係，已如前述，
    且被告上述詐欺得利犯行，其係為了取得告訴人乙○○之虛
    擬道具，進入遊戲橘子公司所維護之「天堂」線上遊戲伺服
    器主機而使用遊戲橘子公司所提供之網路服務，與被告另案
    被訴於九十二年十月四日向陳嘉隆詐得所交換予被告之虛擬
    裝備、武器及道具，而涉犯刑法第三百三十九條第二項之詐
    欺得利罪嫌部分（起訴偵查案號臺灣板橋地方法院檢察署檢
    察官九十三年度偵字第一九二五七號；本院於九十四年一月
    十一日以九十四年度少連易字第三號案件審理中），其詐欺
    得利之手段、情節、動機均不相同，且二案犯罪地點不同（
    被告另案所涉詐欺得利之行為地點為土城市○○路三十號，
    見卷附之起訴書），顯非基於概括犯意所為，難認係修正前
    刑法第五十六條之連續犯裁判上一罪關係，本院就本案詐欺
    得利犯行自得併予審理，並於審理中告知被告此部分起訴犯
    罪事實之擴張。爰審酌被告犯罪之動機、目的、手段、所取
    得電磁記錄之財產價值，告訴人所生損害，犯後於本院審理
    中始坦承犯行，迄未與告訴人和解或賠償所受損害等一切情
    狀，量處如主文所示之刑，並諭知易科罰金之折算標準，以
    資懲儆。
據上論斷，應依刑事訴訟法第四百五十二條、第二百七十三條之
一第一項、第二百九十九條第一項前段，刑法第二條第一項前段
、第三百三十九條第二項、第一項、第三百五十九條、（修正前
）第五十五條、（修正前）第四十七條、（修正前）第四十一條
第一項前段，罰金罰鍰提高標準條例第一條前段、（修正前）第
二條，判決如主文。
本案經檢察官黃怡華到庭執行職務。
中　　華　　民　　國　　96　　年　　3 　　月　　13　　日
                  刑事第十六庭  法　官  楊 志 雄
以上正本證明與原本無異
如不服本判決應於送達後十日內向本院提出上訴狀
                                書記官  陳 春 銘
中　　華　　民　　國　　96　　年　　3 　　月　　13　　日
附錄本案論罪科刑法條全文：
刑法第339條第1項：
意圖為自己或第三人不法之所有，以詐術使人將本人或第三人之
物交付者，處 5 年以下有期徒刑、拘役或科或併科 1,000 元以
下罰金。
刑法第359條
（破壞電磁紀錄罪）
無故取得、刪除或變更他人電腦或其相關設備之電磁紀錄，致生
損害於公眾或他人者，處5 年以下有期徒刑、拘役或科或併科20
萬元以下罰金。
